【裁判字號】    99,易,2792
【裁判日期】    991027
【裁判案由】    竊盜
【裁判全文】
臺灣板橋地方法院刑事判決              99年度易字第2792號
公  訴  人  臺灣板橋地方法院檢察署檢察官
被      告  丁○○
上列被告因竊盜案件，經檢察官提起公訴（99年度偵字第25539
號），由本院裁定改依簡式審判程序審理，並判決如下：
    主  文
丁○○竊盜，累犯，處有期徒刑肆月，如易科罰金，以新臺幣壹
仟元折算壹日；又竊盜，累犯，處有期徒刑伍月，如易科罰金，
以新臺幣壹仟元折算壹日，扣案之鑰匙貳支沒收；又竊盜，累犯
，處有期徒刑肆月，如易科罰金，以新臺幣壹仟元折算壹日；又
竊盜，累犯，處有期徒刑肆月，如易科罰金，以新臺幣壹仟元折
算壹日。應執行有期徒刑壹年貳月，如易科罰金，以新臺幣壹仟
元折算壹日，扣案之鑰匙貳支沒收。
    事  實
一、丁○○前曾於民國93年間因違反毒品危害防制條例、搶奪及
    偽造文書案件，先後經臺灣板橋地方法院（下稱本院）93年
    度訴字第1273號、93年度訴字第595 號及93年度訴字第976
    號各判處有期徒刑8 月、5 月（應執行有期徒刑1 年）、8
    月、6 月確定，再由本院94年度聲字第908 號裁定應執行有
    期徒刑2 年，此間經入監執行後，已於95年5 月9 日縮短刑
    期假釋出監，惟其後經撤銷假釋執行殘刑，甫於96年2 月11
    日縮刑期滿而執行完畢，猶不知悔改，竟又基於意圖為自己
    不法所有之各別犯意，（一）於99年8 月1 日晚上9 時許，
    在臺北縣三峽鎮○○路鳶山銅鐘前，見甲○○所有車號1993
    -A2 號自小客車停放於該處，認有機可乘，乃以該處所撿拾
    之石頭砸破該車之車窗玻璃（毀損部分，未經提出告訴) ，
    再以徒手竊取置於車上之皮包1 個（內有簡潔如之國民身分
    證、簡潔如之健保卡、信用卡4 張、提款卡3 張、手機2支
    、數位相機1 台、鑰匙3 串、現金新臺幣《下同》2,200 元
    等物），得手後立即逃逸；（二）復於99年8 月8 日下午1
    時許，在臺北縣鶯歌鎮○○路58號前，見汪添丁所有原車號
    1951-V L號自小客車（引擎號碼：4G92L011617 ）停放於該
    處，乃以自備之鑰匙2 支開啟車門並發動引擎之方式，加以
    竊取之，作為自己代步工具使用，此間為逃避警方追緝，竟
    又將上開車輛車牌取下丟棄於不詳地點，改懸掛其本身所有
    車號P3-3039 號車牌上路；（三）再於99年8 月8 日晚上9
    時許，在臺北縣三峽鎮○○路鳶山銅鐘前，利用戊○○所有
    車號687-EZQ 號重型機車停放於該處，且該機車置物箱未關
    妥之機會，乃以徒手竊取置物箱內之戊○○所有國民身分證
    、健保卡、機車行照、提款卡1 張、存款簿2 本、印章1 枚
    、現金400 元，以及乙○○所有之皮包1 個（內有乙○○之
    國民身分證、健保卡、機車駕照、行照、金融卡1 張、手機
    1 支、MP3 1 台、零錢包2 個、現金1,000 元等物) ），得
    手後隨即逃逸；（四）於99年8 月15日凌晨4 時許，在臺北
    縣三峽鎮○○路鳶山銅鐘前，見丙○○所有車號9351-YP 號
    自小客車停放於該處，乃以該處所撿拾之石頭砸破該車之車
    窗玻璃（毀損部分，未經提出告訴），以徒手竊取置於車上
    之皮包1 個（內有郭姵君之國民身分證、郭姵君之健保卡、
    郭姵君之學生證、駕照、行照、提款卡1 張、手機1 支、鑰
    匙2 串、化妝包1 個等物），得手後旋即逃逸，嗣於99年9
    月16日晚上7 時許，為警持搜索票前往臺北縣土城市○○路
    ○ 段52號前，搜索丁○○所竊得而懸掛車號P3-3039 號車牌
    之上開自小客車，始循線查獲上情，並扣得行竊用之自備鑰
    匙2 支、海洛因殘渣袋1 個、衛星導航器1 個（其另涉犯違
    反毒品危害防制條例及竊盜罪嫌部分，另案由檢察官偵辦）
    。
二、案經臺北縣政府警察局三峽分局報告臺灣板橋地方法院檢察
    署檢察官偵查起訴。
    理  由
一、上開犯罪事實，業經被告丁○○迭於警詢時、偵查中及本院
    審理時均坦承不諱，核與被害人甲○○、汪添丁、戊○○、
    乙○○及丙○○於警詢時所指述財物失竊之情節大致相符，
    並有查獲現場暨證物照片共計8 張、贓物認領保管單1 張、
    台北縣政府警察局車輛尋獲電腦輸入單、失車案件基本資料
    詳細畫面報表各1 張，以及扣案之自備鑰匙2 支可資佐證，
    足認被告自白與事實相符，是以本件事證明確，被告犯行堪
    以認定，應依法論科。
二、核被告所為，係犯刑法第320 條第1 項之竊盜罪。其所犯上
    開4 次竊盜之犯行，犯意各別，行為互異，應予分論併罰之
    。另查：被告前曾於93年間因違反毒品危害防制條例、搶奪
    及偽造文書案件，先後經本院93年度訴字第1273號、93 年
    度訴字第595 號及93年度訴字第976 號各判處有期徒刑8 月
    、5 月（應執行有期徒刑1 年）、8 月、6 月確定，再由本
    院94年度聲字第908 號裁定應執行有期徒刑2 年，此間經入
    監執行後，已於95年5 月9 日縮短刑期假釋出監，惟其後經
    撤銷假釋執行殘刑，甫於96年2 月11日縮刑期滿而執行完畢
    一節，有臺灣高等法院被告前案紀錄表1 份在卷可稽，其於
    5 年以內故意再犯本件有期徒刑以上之4 罪，均為累犯，應
    各依刑法第47條第1 項規定加重其刑。爰審酌被告有多次毒
    品、竊盜及偽造文書等之前科紀錄，素行不佳，且其竊取上
    開他人車內財物之目的，係為另行變賣得利，以及竊取他人
    車輛之目的，係作為自己代步工具使用，其動機、目的均屬
    不當，復參酌其犯罪之手段、對社會秩序及公共安寧危害程
    度、被害人所受損害之情節，以及被告於事發後自始坦承全
    部犯行，犯後態度尚稱良好等一切情狀，分別量處如主文所
    示之刑，並諭知易科罰金之折算標準，以及定其應執行之刑
    ，以資儆懲。至扣案之鑰匙2 支，係被告所有供竊取車號
    1951-VL 號自小客車使用之物，業據其供承在卷，爰依刑法
    第38條第1 項第2 款規定併予宣告沒收。
三、末按「除被告所犯為死刑、無期徒刑、最輕本刑為3年以上
    有期徒刑之罪或高等法院管轄第1審案件者外，於前條第1項
    程序進行中，被告先就被訴事實為有罪之陳述時，審判長得
    告知被告簡式審判程序之旨，並聽取當事人、代理人、辯護
    人及輔佐人之意見後，裁定進行簡式審判程序。」刑事訴訟
    法第273 條之1 定有明文。查本件被告所犯上開刑法第320
    條第1 項之罪，並非最輕本刑為3 年以上有期徒刑之罪，且
    被告於本院99年10月13日準備程序進行中，復就被訴之事實
    為有罪之陳述，經告知被告簡式審判程序之旨，被告及公訴
    人對於本件改依簡式審判程序審理亦均表示同意，是本院即
    依前揭刑事訴訟法規定，裁定本件進行簡式審判程序，附此
    敘明。
據上論斷，應依刑事訴訟法第273之1第1項、第299條第1項前段
，刑法第320 條第1 項、第47條第1 項、第41條第1 項前段、第
8 項、第38條第1 項第2 款、第51條第5 款，刑法施行法第1 條
之1 ，判決如主文。
本案經檢察官林修平到庭執行職務。
中    華    民    國    99    年    10    月    27    日
                      刑事第十八庭
                            法  官  楊仲農
如對本判決不服，應於送達後10日內，向本院提出上訴狀（應抄
附繕本）告訴人或被害人如對於本判決不服者，應具備理由請求
檢察官上訴，其上訴期間之計算係以檢察官收受判決正本之日期
為準。
                            書記官  田世杰
中    華    民    國    99    年    10    月    29    日
附錄本案論罪科刑之法條：
中華民國刑法第320條
（普通竊盜罪、竊佔罪）
意圖為自己或第三人不法之所有，而竊取他人之動產者，為竊盜
罪，處5  年以下有期徒刑、拘役或 5 百元以下罰金。
意圖為自己或第三人不法之利益，而竊佔他人之不動產者，依前
項之規定處斷。
前二項之未遂犯罰之。

司法院資訊處製作；財團法人民間司法改革基金會備份。
